【裁判字號】    90,易,766
【裁判日期】    900330
【裁判案由】    恐嚇取財
【裁判全文】
臺灣高雄地方法院刑事判決                            九十年度易字第七六六號
    公  訴  人  臺灣高雄地方法院檢察署檢察官
    被      告  甲○○
右列被告因恐嚇取財案件，經檢察官提起公訴（九十年度偵字第一二二０號），本院
判決如左：
    主  文
甲○○意圖為自己不法之所有，以恐嚇使人將本人之物交付，未遂，處有期徒刑柒月
，緩刑參年。
    事  實
一、甲○○意圖為自己不法之所有，於民國八十九年十一月十五日下午四時三十分許
    ，佯稱欲向乙○○購買螺絲，約乙○○至高雄縣大寮鄉大發工業區見面，乙○○
    不疑有他依約前往，然甲○○竟於上開地點向謝永通恐嚇稱：「你以前有載過朋
    友之老婆，要準備新台幣（下同）二百萬元解決，否則全家都有危險．．今天我
    並非一個人前往，後面尚有二位年輕人在監視你．．」等語，致使乙○○心生畏
    懼。之後，甲○○又於同年十一、十二月間接續以打電話之方式，多次以前開言
    語向乙○○恐嚇，致使乙○○感受全家生命均遭威脅之恐懼，乃於同年十二月九
    日報警，甲○○因而未得逞。
二、案經乙○○訴由高雄縣警察局林園分局報請台灣高雄地方法檢察署檢察官偵查起
    訴。
    理  由
一、訊據被告甲○○坦承於上述時地約告訴人乙○○至大發工業區，及對乙○○恫稱
    ：「你以前有載過朋友之老婆，要準備新台幣二百萬元解決，否則全家都有危險
    ．．今天我並非一個人前往，後面尚有二位年輕人在監視你．．」等語，之後，
    於同年十一、二月間，又以電話相同言詞恫嚇乙○○，惟矢口否認恐嚇取財犯行
    ，辯稱：伊知道乙○○無法拿出那麼多錢，伊僅係警告乙○○不可載朋友之老婆
    云云。然查，右揭事實除經被告坦承在卷外，復經告訴人乙○○於警訊時指訴甚
    詳，被告雖執前詞置辯，惟其於警訊中供承：因伊經濟較差，想藉此理由打電話
    要求解決現今之經濟難關，並無傷害告訴人之意思等語在卷，足見被告所辯顯係
    卸責之詞，不足採信，罪證明確，被告犯行堪以認定。
二、核其所為係犯刑法第三百四十六條第三項、第一項恐嚇取財未遂罪。被告已著手
    恐嚇取財行為之實施，然未生被害人交付財物之結果，為未遂犯，應依既遂犯之
    刑減輕之。被告先後多次恐嚇取財之行為，係密切不可分之同種行為接續進行，
    適合於同一犯罪構成事實，應包括視為單純一罪。爰審酌被告前無犯罪紀錄，有
    本院被告院內索引卡紀錄表、台灣高等法院被告全國前案紀錄表可考，素行尚非
    不良，其因經濟窘困，竟圖以上開不法行為解決經濟困難，造成被害人生活上陷
    入不安之境況，惟其並未對被害人有嚴重之傷害行為，及其上述犯罪後態度等一
    切情狀，量處如主文所示之刑。又被告前未曾受有期徒刑以上刑之宣告，有上開
    前案紀錄表足參，其因一時失慮，偶罹刑典，事後坦承大部分犯行，深具悔意，
    信其經此刑之宣告後，應知警惕而無再犯之虞，本院因認暫不執行其刑為當，爰
    予以宣告緩刑三年，用啟自新。
據上論斷，應依刑事訴訟法第二百九十九條第一項前段，刑法第三百四十六條第三項
、第一項、第二十六條但書、第七十四條第一款，罰金罰鍰提高標準條例第一條前段
，判決如主文。
中      華      民      國      九十      年      三    月      三十    日
                                  臺灣高雄地方法院刑事庭
                                      法  官    郭錦茂
右正本證明與原本無異。
如不服本判決，應於判決送達後十日內，向本院提出上訴狀。
                              書記官    王世雄
中      華      民      國      九十      年      三    月      三十    日
附錄本判決論罪科刑法條：
刑法第三百四十六條：
  意圖為自己或第三人不法之所有，以恐嚇使人將本人或第三人之物交付者，處六月
  以上五年以下有期徒刑，得併科一千元以下罰金。
  以前項方法得財產上不法之利益，或使第三人得之者，亦同。
  前二項之未遂犯罰之。


司法院資訊處製作；財團法人民間司法改革基金會備份。
